tr: Ev ve Bahçe > Banyo Aksesuarları: Banyo Tepsileri; Banyo Paspas ve Kilimleri; Banyo Yastıkları; Banyo Aksesuarı Montaj Kitleri; Banyo Aksesuar Setleri; Kağıt Mendil Hazneleri; El Kurutma Makinesi Aksesuarları; El Kurulama Makineleri; Ecza Dolapları; Bornoz Askıları; Güvenlik Tutamakları; Duşakabin Perde Halkaları; Duşakabin Perdeleri; Duş Perdesi Boruları; Sabun ve Losyon Dispenserleri; Sabun Altlık ve Tutucuları; Tuvalet Fırçası Yedek Uçları; Tuvalet Fırçaları ve Tutucuları; Tuvalet Kağıdı Tutucuları; Diş Fırçalıkları; Havlu Rafları ve Tutucular
de: Heim & Garten > Badzubehör: Badewannen- & Duschablagen; Badematten & Badteppiche; Badewannenkissen; Badzubehörhalterungen; Badezimmer-Zubehörsets; Kosmetiktuchhalter; Zubehör für Händetrockner; Händetrockner; Medizinschränke; Garderobenhaken; Haltegriffe; Duschvorhangringe; Duschvorhänge; Duschvorhangstangen; Seifen- & Lotionsspender; Seifenablagen; Toilettenbürstenköpfe; Toilettenbürsten & -halter; Toilettenpapierhalter; Zahnbürstenhalter; Handtuchhalter & -ständer
vi: Nhà và vườn > Phụ kiện nhà tắm: Giá để đồ bồn tắm; Thảm chùi chân và thảm trải sàn; Gối tắm; Giá đỡ phụ kiện nhà tắm; Bộ phụ kiện nhà tắm; Hộp đựng khăn giấy lau; Phụ kiện máy sấy tay; Máy sấy tay; Tủ đựng thuốc; Móc treo tường; Thanh chắn an toàn; Vòng treo rèm nhà tắm; Rèm phòng tắm; Thanh treo rèm tắm; Hộp chia ngăn đựng xà phòng và kem dưỡng; Đĩa đựng xà phòng; Đầu cọ toilet thay thế; Cây cọ toilet và giá đỡ; Đồ đựng giấy vệ sinh; Hộp đựng bàn chải đánh răng; Giá treo khăn
ro-RO: Casă și grădină > Accesorii pentru baie: Suporturi pentru produse pentru baie; Covoare și covorașe de baie; Perne pentru baie; Suporturi pentru accesorii pentru baie; Seturi de accesorii pentru baie; Suporturi pentru șervețele pentru față; Accesorii pentru uscător de păr; Uscătoare de mâini; Dulăpioare pentru medicamente; Cârlige pentru halate; Bare de siguranță; Inele pentru perdele de duș; Perdele de duș; Bare pentru perdele de duș; Dozatoare de săpun și loțiune; Savoniere și suporturi pentru săpun; Capete de schimb pentru peria de curățat vasul de toaletă; Perii și suporturi pentru perii de curățat vasul de toaletă; Suporturi pentru hârtie igienică; Suporturi pentru periuțe de dinți; Bare și suporturi pentru prosoape
hu: Otthon és kert > Fürdőszoba-kiegészítők: Fürdőkosarak; Fürdőszőnyegek és szőnyegek; Fürdőpárnák; Felszerelhető fürdőszoba-kiegészítők; Fürdőszoba-kiegészítő készlet; Arcszövettartók; Kézszárító-kiegészítők; Kézszárítók; Gyógyszeres szekrény; Köntös-horgok; Biztonsági markolórudak; Zuhanyfüggöny-gyűrűk; Zuhanyfüggönyök; Zuhanyzórudak; Szappan- és testápoló-adagolók; Szappanedények és -tartók; WC-kefe cserefejek; WC-kefék és tartók; WC-papír tartók; Fogkefetartók; Törölközőállványok és -tartók
fi: Koti ja puutarha > Kylpyhuoneen lisätarvikkeet: Kylpyammetarjottimet; Kylpyalustat ja -matot; Kylpytyynyt; Kylpyhuonetarvikkeiden telineet; Kylpyhuonetarvikesetit; Nenäliinatelineet; Käsienkuivaajien lisätarvikkeet; Käsienkuivaajat; Lääkekaapit; Pyyhekoukut; Tukikaiteet; Suihkuverhojen renkaat; Suihkuverhot; Suihkuverhojen tangot; Saippua- voideautomaatit; Saippuakotelot ja -pidikkeet; Vessaharjan vaihtopäät; Vessaharjat ja pidikkeet; Vessapaperitelineet; Hammasharjapidikkeet; Pyyhetelineet ja -pidikkeet
fr: Maison et jardin > Accessoires de salle de bain: Porte-accessoires pour baignoire; Tapis de bain et fonds de baignoire; Oreillers de baignoire; Supports d’accessoires pour la salle de bain; Ensembles d’accessoires pour salle de bain; Distributeurs de mouchoirs; Accessoires pour sèche-mains; Séchoirs à mains; Armoires à pharmacie; Crochets à peignoir; Barres d’appui; Anneaux pour rideaux de douche; Rideaux de douche; Tringles de douche; Distributeurs de savon et de lotion; Porte-savons; Têtes de rechange pour brosses de toilettes; Brosses de toilettes et porte-brosses; Distributeurs de papier hygiénique; Porte-brosses à dents; Porte-serviettes
pt-PT: Casa e jardim > Acessórios de casa de banho: Suportes de casa de banho; Tapetes e carpetes de casa de banho; Almofadas de casa de banho; Suportes de acessório de casa de banho; Conjuntos de acessórios de casa de banho; Suportes de lenços faciais; Acessórios de secadores das mãos; Secadores das mãos; Armários de medicamentos; Cabides para roupão; Pegas de segurança; Anéis de cortina de duche; Cortinas de duche; Varões de casa de banho; Distribuidores de sabão e loção; Suportes e pratos para sabonete; Cabeças de substituição de piaçaba de casa de banho; Suportes e piaçabas de casa de banho; Suporte de papel de casa de banho; Suportes de escovas de dentes; Suportes de toalhas e toalheiros
ko: 가정/원예 용품 > 욕실 부대용품: 욕실 선반; 욕실 매트/러그; 욕조용 베개; 욕실 부대용품 마운트; 욕실 부대용품 세트; 미용 티슈 커버; 손 건조기 부대용품; 핸드 드라이어; 약품 수납장; 가운 걸이; 안전 손잡이; 샤워커튼 링; 샤워커튼; 샤워커튼봉; 비누/로션 디스펜서; 비누 케이스; 변기솔 교체 헤드; 변기솔/홀더; 화장실 휴지걸이; 칫솔꽂이; 타월 걸이/홀더
zh-TW: 居家和庭園 > 浴室配件: 浴室置物架; 防滑地墊/浴墊; 泡澡專用枕; 浴室裝置配件; 浴室用品配件組; 面紙盒套; 烘手機配件; 烘手機; 浴室藥櫃; 浴袍掛勾; 安全扶手; 浴簾鉤環; 浴簾; 浴簾桿; 沐浴用品和乳液類容器; 肥皂架; 馬桶刷替換刷頭; 馬桶刷座組; 捲筒衛生紙架; 牙刷架; 毛巾架
nl: Huis en tuin > Badkameraccessoires: Badrekken; Badmatten en -kleden; Badkussens; Houders voor badkameraccessoires; Badkameraccessoiresets; Tissuehouders; Accessoires voor handdrogers; Handdrogers; Medicijnkastjes; Ochtendjashaken; Veiligheidsgrepen; Douchegordijnringen; Douchegordijnen; Douchestangen; Zeep- en lotiondispensers; Zeepbakjes; Losse toiletborstelkoppen; Toiletborstels en -houders; Toiletpapierhouders; Tandenborstelhouders; Handdoekrekken en -houders
ru: Дом и сад > Аксессуары для ванной комнаты и туалета: Полки и стеллажи для ванной комнаты; Коврики для ванной комнаты; Подушки для ванны; Крепления для аксессуаров для ванной комнаты; Наборы аксессуаров для ванной комнаты; Коробки для салфеток для лица; Аксессуары для сушилок для рук; Сушилки для рук; Навесные шкафчики; Крючки для халатов; Поручни для ванной комнаты; Кольца для занавесок для душа; Занавески для душа; Карнизы для занавесок для душа; Диспенсеры для мыла и лосьонов; Мыльницы; Сменные щетки для туалетных ершиков; Туалетные ершики и подставки для них; Держатели для туалетной бумаги; Держатели для зубных щеток; Вешалки и полки для полотенец
en: Home & Garden > Bathroom Accessories: Bath Caddies; Bath Mats & Rugs; Bath Pillows; Bathroom Accessory Mounts; Bathroom Accessory Sets; Facial Tissue Holders; Hand Dryer Accessories; Hand Dryers; Medicine Cabinets; Robe Hooks; Safety Grab Bars; Shower Curtain Rings; Shower Curtains; Shower Rods; Soap & Lotion Dispensers; Soap Dishes & Holders; Toilet Brush Replacement Heads; Toilet Brushes & Holders; Toilet Paper Holders; Toothbrush Holders; Towel Racks & Holders
pt-BR: Casa e jardim > Acessórios para banheiro: Suporte para banheiro; Tapetes e capachos para banheiro; Travesseiros de banheira; Suportes para acessórios de banheiro; Conjuntos de acessórios para banheiro; Suportes para lenços faciais; Acessórios para secador de mão; Secadores de mãos; Armários para remédios; Canides para roupão; Barras de apoio; Argolas para cortinas de box de banheiro; Cortinas para box de banheiro; Barras para chuveiros; Dispensers para sabonete líquido e creme hidratante; Saboneteiras; Cabeças para escovas de vaso sanitário; Suportes e escovas de vaso sanitário; Porta-papel higiênico; Porta-escovas de dentes; Porta-toalhas e suportes para toalhas
ja: ホーム・ガーデン > 浴室・トイレ用品: 浴室用ラック; バスマット; お風呂用枕; 浴室・トイレ用ラック; 浴室・トイレ用品セット; ティッシュケース; ハンドドライヤー関連用品; ハンドドライヤー; ミラーキャビネット; ローブフック; 手すり; シャワーカーテン用リング; シャワーカーテン; シャワーカーテンレール; ソープ・ローション用ディスペンサー; ソープディッシュ・石けん台; トイレブラシ交換ヘッド; トイレブラシ・ホルダー; トイレットペーパーホルダー; 歯ブラシスタンド; タオル掛け・タオルホルダー
es: Casa y jardín > Accesorios para el baño: Bandejas de bañera; Alfombras y esterillas de baño; Almohadas de baño; Monturas para accesorios de baño; Juegos de accesorios de baño; Cajas para pañuelos; Accesorios para secadores de manos; Secadores de manos; Botiquines; Colgadores para el baño; Asideros de seguridad; Argollas de la cortina de ducha; Cortinas de ducha; Barras de ducha; Dispensadores de jabón y loción; Jaboneras; Cabezales de repuesto para escobillas de baño; Escobillas de baño y escobilleros; Portarrollos; Vasos para cepillos de dientes; Toalleros
sv: Hem och trädgård > Badrumstillbehör: Duschkorgar; Badrumsmattor; Badkuddar; Fästen för badrumstillbehör; Set med badrumstillbehör; Hållare för våtservetter; Tillbehör för handtorkar; Handtorkar; Medicinskåp; Morgonrockskrokar; Säkerhetshandtag; Duschdraperiringar; Duschdraperier; Duschstänger; Tvål- och lotiondoserare; Tvålhållare; Reservhuvuden för toalettborstar; Toalettborstar; Toalettpappershållare; Tandborsthållare; Handduksstänger och -hängare
da: Hjem og have > Badeværelse – tilbehør: Badeværelse – sæbeholdere; Badeværelse – måtter og tæpper; Badeværelse – puder; Badeværelse – tilbehør, montering; Badeværelse – tilbehørssæt; Holdere til ansigtsservietter; Tilbehør til håndtørrere; Håndtørrrere; Toiletskabe; Kroge til badekåbe; Væghåndtag; Ringe til bruseforhæng; Bruseforhæng; Stænger til bruseforhæng; Dispensere til sæbe og creme; Sæbeskåle; Toiletbørstehoveder; Toiletbørster og toiletbørsteholdere; Toiletrulleholdere; Tandbørsteholdere; Håndklædestativer og -holdere
el: Σπίτι & κήπος > Αξεσουάρ μπάνιου: Συστήματα με πολλαπλές θήκες για το μπάνιο; Πατάκια & χαλιά μπάνιου; Μαξιλάρια μπάνιου; Βάσεις αξεσουάρ μπάνιου; Σετ αξεσουάρ μπάνιου; Θήκες για χαρτομάντηλα για τον καθαρισμό του προσώπου; Αξεσουάρ στεγνωτηρίου χεριών; Στεγνωτήρια χεριών; Ντουλάπια φαρμάκων; Άγκιστρα για μπουρνούζια; Μπάρες ασφαλείας; Κρίκοι για κουρτίνες μπάνιου; Κουρτίνες μπάνιου; Κουρτινόξυλα μπάνιου; Διανομείς σαπουνιού & λοσιόν; Πιατάκια & θήκες σαπουνιού; Ανταλλακτικές κεφαλές για βούρτσες τουαλέτας; Βούρτσες & θήκες για τουαλέτα; Θήκες χαρτιού υγείας; Θήκες οδοντόβουρτσας; Σχάρες & θήκες για πετσέτες
nb: Hjem og hage > Badetilbehør: Baderomsorganisator; Badematter og -tepper; Badeputer; Tilbehørsmontering for baderom; Tilbehørssett for baderom; Holdere for ansiktsservietter; Tilbehør for håndtørkere; Håndtørkere; Medisinskap; Kåpehengere; Sikkerhetsstenger; Dusjgardinringer; Dusjforheng; Dusjstenger; Såpe- og kremdispensere; Såpekopper og -holdere; Erstatningshoder for toalettbørster; Toalettbørster og -holdere; Toalettpapirholdere; Tannbørsteholdere; Håndklestativer og -holdere
lt-LT: Namai ir sodas > Vonios kambario aksesuarai: Vonios kambario vežimėliai; Vonios kilimėliai; Vonios pagalvės; Vonios kambario aksesuarų laikikliai; Vonios kambario aksesuarų rinkiniai; Popierinių nosinių dėklai; Rankų džiovintuvų priedai; Rankų džiovintuvai; Vaistų spintos; Kabliukai chalatams; Saugos turėklai; Dušo užuolaidų žiedai; Dušo užuolaidos; Dušo strypai; Muilo ir losjonų dozatoriai; Muilo indai ir laikikliai; Tualeto šepečių atsarginės galvutės; Tualeto šepečiai ir laikikliai; Tualetinio popieriaus laikikliai; Dantų šepetėlių laikikliai; Rankšluosčių kabyklos ir laikikliai
it: Casa e giardino > Accessori per il bagno: Vassoi per vasca; Tappetini per bagno; Cuscini da bagno; Kit montaggio e fissaggio accessori bagno; Set di accessori per bagno; Dispenser per salviettine; Accessori per asciugamani; Asciugamani ad aria; Armadietti per medicinali; Ganci appendiabiti; Maniglie di sicurezza; Anelli per tenda doccia; Tende da doccia; Bastoni doccia; Dispenser sapone e lozioni; Portasapone; Spazzole sostitutive per scopini da WC; Scopini e portascopini; Porta carta igienica; Porta spazzolini; Porta salviette
hr-HR: Dom i vrt > Dodaci za kupaonicu: Kupaonske police; Kupaonske prostirke i tepisi; Jastuci za kadu; Nosači za kupaonske dodatke; Kompleti dodataka za kupaonicu; Držači maramica za lice; Pribor za sušilo za ruke; Sušila za ruke; Ormarići za lijekove; Kuke za ogrtače; Sigurnosni rukohvati; Prstenovi za zavjese za tuš; Zavjese za tuš; Šipke za tuš; Dozatori sapuna i losiona; Posudice i držači za sapun; Zamjenske glave četki za wc; WC četke i držači; Držači toaletnog papira; Držači četkica za zube; Stalci i držači za ručnike
cs: Dům a zahrada > Koupelnové doplňky: Podnosy do vany; Rohože a koberečky do vany; Koupací polštářky; Držáky na koupelnové doplňky; Sady koupelnových doplňků; Držáky na ubrousky na obličej; Vysoušeče rukou – příslušenství; Sušiče rukou; Lékárničky; Háčky na šaty; Bezpečnostní madla; Kroužky na sprchové závěsy; Sprchové závěsy; Sprchové tyče; Dávkovače mýdla a krému na ruce; Mýdelníky; Náhradní hlavice pro WC kartáče; WC kartáče a držáky; Držáky na toaletní papír; Držáky na zubní kartáčky; Věšáky a skříňky na ručníky
sl-SI: Dom in vrt > Kopalniški dodatki: Kopalniške košarice; Kopalniške podloge in preproge; Blazine za kopalno kad; Nosilci kopalniških dodatkov; Kompleti kopalniških dodatkov; Držala za robčke za obraz; Dodatki za sušilnike za roke; Sušilniki za roke; Omarice za zdravila; Kavlji za halje; Varnostna držala; Obročki za kopalniške zavese; Zavese za prhe; Drogovi za prhe; Dozatorji za milo in losjone; Posode in držala za milo; Nadomestne glave straniščne ščetke; Straniščne ščetke in držala; Držala za toaletni papir; Držala za zobne ščetke; Stojala in držala za brisače
sk-SK: Dom a záhrada > Kúpeľňové doplnky: Kúpeľňové poličky; Kúpeľňové predložky a koberčeky; Vankúše do vane; Držiaky na kúpeľňové doplnky; Súpravy kúpeľňových doplnkov; Držiaky na utierky na tvár; Príslušenstvo k sušičom rúk; Sušiče rúk; Skrinky na lieky; Háčiky na župany; Bezpečnostné držadlá; Krúžky na sprchové závesy; Sprchové závesy; Sprchové tyče; Dávkovače mydla a mlieka; Misky a držiaky na mydlo; Náhradné hlavice WC kefy; WC kefy a držiaky; Držiaky na toaletný papier; Držiaky na zubné kefky; Stojany a držiaky na uteráky
th: บ้านและสวน > อุปกรณ์ห้องน้ำ: แคดดี้สำหรับห้องน้ำ; ผ้าเช็ดเท้าในห้องน้ำ; หมอนสำหรับอาบน้ำ; ที่ติดตั้งอุปกรณ์ในห้องน้ำ; ชุดอุปกรณ์สำหรับห้องน้ำ; ที่ใส่ทิชชู่เช็ดหน้า; อุปกรณ์เครื่องเป่ามือ; ที่เป่ามือ; ตู้ยา; ตะขอเสื้อคลุมอาบน้ำ; ราวจับเพื่อความปลอดภัย; ห่วงสำหรับผ้าม่านห้องน้ำ; ผ้าม่านในห้องน้ำ; รางผ้าม่านอาบน้ำ; ที่จ่ายสบู่และโลชั่น; ที่ใส่สบู่; หัวอะไหล่สำหรับแปรงที่ใช้ในห้องน้ำ; แปรงสำหรับห้องน้ำและที่ใส่; ที่ใส่กระดาษทิชชู่ในห้องน้ำ; ที่ใส่แปรงสีฟัน; ชั้นและที่วางผ้าเช็ดตัว
zh-CN: 家居与园艺 > 浴室配件: 浴室置物架; 浴室防滑垫/浴室地毯; 浴枕; 浴室配件支架; 浴室配件套装; 纸巾盒; 干手机配件; 干手机; 浴室吊柜; 浴室衣帽钩; 安全扶手; 浴帘环; 浴帘; 淋浴杆; 皂液器/乳液瓶; 肥皂盒/肥皂架; 马桶刷更换头; 马桶刷/马桶刷架; 卫生纸架/卷纸架; 牙刷架; 毛巾架/座
bg-BG: Дом и градина > Аксесоари за баня: Рафтове за баня; Постелки за баня и килими; Възглавници за баня; Стойки за аксесоари за баня; Комплекти аксесоари за баня; Поставки за кърпички за лице; Аксесоари за сешоар за ръце; Сешоари за ръце; Шкафове за лекарства; Закачалки за халати; Предпазни парапети; Халки за завеси за душ; Завеси за душ; Прътове за баня; Диспенсъри за сапун и лосион; Сапунерки и поставки; Резервни глави за тоалетна четка; Тоалетни четки и поставки; Поставки за тоалетна хартия; Поставки за четки за зъби; Стойки и поставки за кърпи
pl: Dom i ogród > Akcesoria łazienkowe: Półki na wannę; Maty i dywaniki łazienkowe; Poduszki do kąpieli; Mocowania akcesoriów łazienkowych; Zestawy akcesoriów łazienkowych; Pojemniki na chusteczki; Akcesoria do suszarek do rąk; Suszarki do rąk; Wiszące szafki łazienkowe; Haczyki łazienkowe; Uchwyty łazienkowe; Zawieszki do zasłon prysznicowych; Zasłony prysznicowe; Drążki prysznicowe; Dozowniki mydła i płynów; Mydelniczki; Końcówki szczotek toaletowych; Szczotki toaletowe z uchwytami; Uchwyty na papier toaletowy; Uchwyty na szczoteczki do zębów; Uchwyty i wieszaki na ręczniki